【裁判字號】    99,毒抗,186
【裁判日期】    990322
【裁判案由】    聲請觀察勒戒
【裁判全文】
臺灣高等法院臺中分院刑事裁定         99年度毒抗字第186號
抗  告  人
即  被  告  甲○○
上列抗告人因違反毒品危害防制條例案件，經檢察官聲請觀察勒
戒，不服臺灣臺中地方法院中華民國99年1 月29日99年度毒聲字
第54號裁定（聲請案號：99年度聲觀字第22號；偵查案號：98年
度毒偵字第4602號），提起抗告，本院裁定如下：
    主  文
抗告駁回。
    理  由
一、抗告意旨略以：(一)抗告人即被告甲○○（下稱被告）並未於
    民國98年10月22日前回溯期間內施用任何毒品，故自始否認
    犯行且配合警員詢問及採樣，惟因當日於警察局有20餘名涉
    嫌人，被告嚴重合理懷疑採尿檢體遭到移送機關之混淆污染
    ，導致產生陽性反應。(二)被告於該段期間曾有服用藥局感冒
    糖漿成藥，造成某種類似可待因之陽性反應，並因被告未於
    法院傳喚時到場解釋，致遭法院裁定送觀察、勒戒。為此提
    起抗告，請求撤銷原裁定云云。
二、按犯第10條之罪者，檢察官應聲請法院裁定，令被告入勒戒
    處所觀察、勒戒，其期間不得逾2 月。依前項規定為觀察、
    勒戒或強制戒治執行完畢釋放後，5 年後再犯第10條之罪者
    ，適用本條前2 項之規定，毒品危害防制條例第20條第1 項
    、第3 項分別定有明文。
三、經查：
  (一)被告前曾因違反麻醉藥品管理條例案件，經送觀察、勒戒後
    ，認有繼續施用毒品之傾向，於87年8 月7 日令入戒治處所
    強制戒治，嗣於88年1 月11日停止戒治，所餘戒治期間交付
    保護管束，至88年8 月6 日保護管束期滿，經本院以87年度
    上易字第1022號判決免刑確定，本件被告係於上開強制戒治
    執行完畢釋放後，5 年後再犯毒品危害防制條例第10條之罪
    ，有臺灣高等法院被告前案記錄表在卷可稽。
  (二)被告於98年10月22日上午8 時許，在臺中縣警察局大甲分局
    泰安派出所同意警方採集其尿液送驗，警方係在被告面前將
    其尿瓶封籤，並記明於同日警詢筆錄，經被告閱覽後簽名無
    誤，有98年10月22日被告警詢筆錄、勘察採證同意書在卷可
    憑（見中縣甲警偵字第0980018394號卷第3 、14頁），足認
    警方採尿程序並未違法。而被告上開尿液經送驗結果，呈嗎
    啡及甲基安非他命陽性反應，有涉嫌毒品危害防制條例案排
    放尿液真實姓名代碼表、詮昕科技股份有限公司出具之濫用
    藥物尿液檢驗報告書各1 份附卷可憑（見同上警卷第5 、6
    頁），依上開鑑驗結果，足認被告於98年10月22日為警採尿
    前回溯4 或5 日內之某時，確有施用海洛因及甲基安非他命
    之犯行無疑，抗告意旨空言本件可能因當時警局嫌疑犯眾多
    ，致被告之尿液檢體遭到混淆云云，尚非可採。又抗告意旨
    另稱被告可能係因自行服用感冒成藥，以致驗出陽性反應云
    云，惟並未提出具體證據以實其說，亦非可採。
四、綜上所述，原審裁定認被告有施用第一、二級毒品之犯行，
    依毒品危害防制條例第20條第3 項、第1 項及觀察勒戒處分
    執行條例第3 條第1 項之規定，裁定被告應送勒戒處所觀察
    、勒戒，經核於法並無違誤。被告以前揭情詞指摘原裁定不
    當，提起抗告，為無理由，應予駁回。
五、據上論斷，應依刑事訴訟法第412 條，裁定如主文。
中    華    民    國    99    年    3     月    22    日
            刑事第十一庭  審判長法  官  郭  同  奇
                                法  官  許  冰  芬
                                法  官  陳  慧  珊
以上正本證明與原本無異。
不得再抗告。
                                書記官  高  麗  淇
中    華    民    國    99    年    3     月    22    日

司法院資訊處製作；財團法人民間司法改革基金會備份。
